# 商誉和债权减值问题

提问人：kenlove620 时间：2019-02-26 10:10:23
求陈版赐教～
背景：有一个集团公司 A，下面有一家控股80% 的子公司 B，B 本身也是个小集团，B 还直接控股 60%C，B 是通过非同一控制下企业合并收购地 C公司，产生了约 2000 万商誉，B 的报表上除了对 C 的投资之外，还有一些其他应收款，约 2500 万左右
B 合并报表（简化的报表，扣除了一些小金额的科目）：
货币资金 200 ；其他应收款 2500 ；无形资产（收购形成的客户关系） 210 ；商誉 2000
其他应付款 -100；应付职工薪酬 -200
实收资本 -7000；未弥补亏损 2390
截至 12/31，A 公司达成股东会决议，决议通过处置对 B 公司的股权，同时和一个第三方公司达成一个初步意向，准备以 2800 万的价格处置股权；转让协议计划可能会于报告日之前签订
想问一下在 A 公司12/31 的IFRS 合并报告的角度上：
1.因为截至12/31 只是达成了意向书，并未签订不可撤销的转让协议，所以不将 B公司作为 held for sale，所有科目均正常列示，是否合适2.因为 B 集团是一条单独的业务线，是否要作为discontinued operation 在报告上披露？还是只是期后事项里做披露？
3.假如不作为 held for sale，那比如在 A 报告层面的 OR 和商誉减值（假如只有 B公司账面上存在的 OR和商誉）应该怎么做啊？是像以往年度一样做单独科目的减值测试呢，还是需要考虑拟处置的对价分配到各个科目的金额，来作为可变现净值？

回答人：chenyiwei
虽然 IFRS 下认定持有待售和终止经营并不要求像中国准则下那样 “企业已经就一项出售计划作出决议且获得确定的购买承诺”，但同样要求有其他证据表明出售极可能发生。由于截至资产负债表日只有初步意向，最终能否完成出售交易仍有重大不确定性，因此在 IFRS下也很可能并不满足持有待售和终止经营的认定条件。故你对第 1 点的理解是合理的。相应地，该业务线也不属于终止经营。但在资产负债表日后、财务报表批准报出日前如果满足了持有待售和终止经营的认定条件，则需作为资产负债表日后非调整事项披露。
期末商誉和OR 的减值测试，应适当考虑双方对处置价格的协商情况，作为获取 “公允价值减处置费用” 金额的参考依据之一。